【裁判字號】    98,訴,1490
【裁判日期】    981201
【裁判案由】    違反槍砲彈藥刀械管制條例等
【裁判全文】
臺灣高雄地方法院刑事判決              98年度訴字第1490號
公  訴  人  臺灣高雄地方法院檢察署檢察官
被      告  甲○○
指定辯護人  本院公設辯護人蘇鴻吉
上列被告因違反槍砲彈藥刀械管制條例等案件，經檢察官提起公
訴（98年度偵字第9802號），本院判決如下：
    主  文
甲○○犯非法持有可發射子彈具有殺傷力之槍枝罪，處有期徒刑
參年貳月，併科罰金新臺幣伍萬元，罰金如易服勞役，以新臺幣
壹仟元折算壹日，扣案之仿BERETTA 廠M9型半自動改造手槍壹枝
（含彈匣，槍枝管制編號：0000000000號）及口徑9mm 制式子彈
柒顆，均沒收；又犯攜帶兇器竊盜罪，處有期徒刑陸月，扣案之
六角扳手壹組（柒支）沒收。應執行有期徒刑參年陸月，併科罰
金新臺幣伍萬元，罰金如易服勞役，以新臺幣壹仟元折算壹日，
扣案之仿BERETTA 廠M9型半自動改造手槍壹枝（含彈匣，槍枝管
制編號：0000000000號）、口徑9mm 制式子彈柒顆及六角扳手壹
組（柒支），均沒收。
    事  實
一、甲○○明知可發射子彈具有殺傷力之改造槍枝及具殺傷力之
    制式子彈，均屬槍砲彈藥刀械管制條例所管制之物品，未經
    中央主管機關許可，不得持有，竟基於非法持有可發射子彈
    具有殺傷力之改造手槍及制式子彈之犯意，自民國97年11月
    間某日起，在其位於高雄市○鎮區鎮○街26號之住處，自真
    實姓名年籍不詳綽號「魷魚」之成年男子取得具有殺傷力之
    仿BERETTA 廠M9型半自動改造手槍1 枝（含彈匣，槍枝管制
    編號：0000000000號）及具有殺傷力之口徑9mm 制式子彈10
    顆而持有之。
二、甲○○意圖為自己不法之所有，基於竊盜之犯意，於98年3
    月24日晚間6 時許，持其所有客觀上具有危險性足供兇器使
    用之六角扳手1 組（7 支），在高雄市旗津區公墓附近，竊
    取丙○○所有車牌號碼A8-0106 號自小客車之車牌2 面得手
    ，供作己用。
三、嗣於98年3 月24日晚間8 時30分許，王瑞發駕駛車牌號碼S4
    -9357 號自小客車搭載甲○○、謝鎰倫2 人（王瑞發、謝鎰
    倫2 人，另經檢察官為不起訴處分），行經高雄市小港區○
    ○○路與平和七路口時，因行跡可疑為警攔查，並徵得其等
    同意後搜索上開車輛，當場扣得上開改造手槍1 枝、制式子
    彈10顆、六角扳手1 組（7 支）及車牌號碼A8-0106 號之車
    牌2 面，而查獲上情。
四、案經高雄市政府警察局小港分局報告臺灣高雄地方法院檢察
    署檢察官偵查起訴。
    理  由
壹、證據能力部分
一、按被告以外之人於審判外之言詞或書面陳述，除法律有規定
    者外，不得作為證據；被告以外之人於偵查中向檢察官所為
    陳述，除顯有不可信之情況者外，得為證據，刑事訴訟法第
    159 條第1 項及159 條之1 第2 項分別定有明文。檢察官於
    偵查中對被告以外之人（包括證人、鑑定人、告訴人、被害
    人及共同被告等）所製作之偵查筆錄，性質上雖屬傳聞證據
    ，惟現階段刑事訴訟法規定檢察官代表國家偵查犯罪、實施
    公訴，依法其有訊問被告、證人及鑑定人之權，而實務運作
    時，檢察官偵查中向被告以外之人所取得之供述證據，原則
    上均能遵守法律規定，不致違法取供，其可信度極高，是被
    告以外之人前於偵查中所為供述，除反對該項供述具有證據
    能力之一方，已釋明「顯有不可信之情況」之理由外，不宜
    以該證人未能於審判中接受他造之反對詰問為由，即遽指該
    證人於偵查中之供述不具證據能力。本件證人王瑞發、謝鎰
    倫、丙○○於檢察官偵查中所為之證述，被告未主張並釋明
    有何不可信之情事，上開證人亦未提及檢察官在偵查時有何
    不法取供之情形，應有證據能力。
二、次按被告以外之人於審判外之言詞或書面陳述，除法律有規
    定者外，不得作為證據；被告以外之人於審判外之陳述，雖
    不符刑事訴訟法第159 條之1 至第159 條之4 之規定，而經
    當事人於審判程序同意作為證據，法院審酌該言詞陳述或書
    面陳述作成時之情況，認為適當，亦得為證據，當事人、代
    理人或辯護人於法院調查證據時，知有第159 條第1 項不得
    為證據之情形，而未於言詞辯論終結前聲明異議者，視為有
    前項之同意，刑事訴訟法第159 條第1 項及第159 條之5 分
    別定有明文。本件證人王瑞發、謝鎰倫、丙○○於警詢中之
    證述，卷附搜索扣押筆錄、扣押物品目錄表，雖屬被告以外
    之人於審判外之言詞或書面陳述，然當事人於準備程序對於
    上開證據方法之證據能力均表示不爭執，本院審酌前開審判
    外之言詞或書面陳述於作成時之情況，並無違法不當或證明
    力明顯過低之瑕疵，應得作為證據。
三、再按現行刑事訴訟法關於「鑑定」之規定，除選任自然人充
    當鑑定人外，另設有囑託機關鑑定制度。依同法第198 條、
    第208 條之規定，不論鑑定人或鑑定機關、團體，固均應由
    法院、審判長、受命法官或檢察官視具體個案之需要而為選
    任、囑託，並依第206 條之規定，提出言詞或書面報告，始
    符合同法第159 條第1 項所定得作為證據之「法律有規定」
    之情形。否則所為之鑑定，仍屬傳聞證據。然於司法警察機
    關調查中之案件，為因應實務上，或因量大、或有急迫之現
    實需求，例行性當然有鑑定之必要者，例如毒品之種類與成
    分、尿液之毒品反應，或者槍彈有無殺傷力等鑑定，基於檢
    察一體原則，得由該管檢察長對於轄區內之案件，以事前概
    括選任鑑定人或囑託鑑定機關、團體之方式，俾便轄區內之
    司法警察官、司法警察對於調查中之此類案件，得即時送請
    先前已選任之鑑定人或囑託之鑑定機關、團體實施鑑定，以
    求時效（法務部92年9 月1 日法檢字第0920035083號函參照
    ）。此種由檢察機關概括選任鑑定人或概括囑託鑑定機關、
    團體，再轉知司法警察官、司法警察於調查犯罪時參考辦理
    之作為，法無明文禁止，係為因應現行刑事訴訟法增訂傳聞
    法則及其例外規定之實務運作而為。此種由司法警察官、司
    法警察依檢察官所概括選任之鑑定人或囑託鑑定機關、團體
    所為之鑑定結果，與檢察官選任或囑託為鑑定者，性質上並
    無差異，同具有證據能力（最高法院96年度臺上字第2860號
    判決參照）。卷附內政部警政署刑事警察局98年5 月15日刑
    鑑字第0980044767號槍彈鑑定書均為高雄市政府警察局小港
    分局送請鑑定，揆諸前揭說明，屬「法律規定」得為證據者
    ，應有證據能力。
貳、實體部分
一、訊據被告甲○○對於上開事實均坦承不諱，核與證人王瑞發
    、謝鎰倫、丙○○於警詢及偵查中之證述情節相符（見警卷
    第11至15、18至20、23至24頁，偵卷第23頁），並有搜索扣
    押筆錄、扣押物品目錄表、贓物認領保管單及扣案物之照片
    在卷可稽（見警卷第25至29、50、59至62頁）。此外，扣案
    之手槍1 枝及子彈10顆經送內政部警政署刑事警察局鑑定結
    果：(1)手槍1 枝（槍枝管制編號：0000000000號），認係改
    造手槍，由仿BERETTA 廠M9型半自動手槍製造之槍枝，換裝
    土造金屬槍管而成，擊發功能正常，可供擊發適用子彈使用
    ，認具殺傷力；(2)子彈10顆，認均係口徑9mm 制式子彈，採
    樣3 顆試射，可擊發，認均具殺傷力，有該局98年5 月15日
    刑鑑字第0980044767號槍彈鑑定書1 份在卷足憑（見偵卷第
    39至40頁），足見被告前開任意性自白與事實相符，本件事
    證明確，被告犯行堪以認定，應依法論科。
二、按刑法第321 條第1 項第3 款之攜帶兇器竊盜罪，係以行為
    人攜帶兇器竊盜為其加重條件，此所謂兇器，其種類並無限
    制，凡客觀上足對人之生命、身體、安全構成威脅，具有危
    險性之兇器均屬之，且祇須行竊時攜帶此種具有危險性之兇
    器為已足，並不以攜帶之初有行兇之意圖為必要（最高法院
    79年臺上字第5253號判例參照）。查本件扣案六角扳手1 組
    （7 支）係金屬製品而質地堅硬，此有上開六角扳手照片附
    卷可稽（見警卷第62頁），若持以行兇，客觀上足對人之生
    命、身體、安全構成危險性，係屬兇器無訛。是核被告甲○
    ○所為，事實欄一之行為，係犯槍砲彈藥刀械管制條例第8
    條第4 項之非法持有可發射子彈具有殺傷力之槍枝罪、第12
    條第4 項非法持有具有殺傷力之子彈罪；事實欄二之行為，
    係犯刑法第321 條第1 項第3 款之攜帶兇器竊盜罪。被告以
    一持有行為，同時觸犯非法持有可發射子彈具有殺傷力之槍
    枝罪及非法持有具有殺傷力之子彈罪，為想像競合犯，應從
    一重之非法持有可發射子彈具有殺傷力之槍枝罪處斷。被告
    所犯上開2 犯行間，犯意各別，行為互殊，應予分論併罰。
    爰審酌被告非法持有可發射子彈具有殺傷力之手槍及子彈，
    對他人生命、身體及社會治安已生潛在不安與危險，自應給
    予相當之刑事非難，且竊取他人車牌，侵害他人財產權，足
    見其法治觀念薄弱，惟念及被告並無論罪科刑之前科紀錄，
    素行尚佳，且僅係單純持有槍彈，尚未持之犯罪生具體損害
    ，犯後自始坦承犯行，態度尚可等一切情狀，分別量處如主
    文所示之刑，並定其應執行之刑，另就併科罰金刑部分，諭
    知罰金如易服勞役之折算標準。又扣案之仿BERETTA 廠M9型
    半自動改造手槍1 枝（含彈匣，槍枝管制編號：0000000000
    號），及未經試射之口徑9mm 制式子彈7 顆，均具有殺傷力
    ，已如前述，屬違禁物，不問屬於犯人與否，應依刑法第38
    條第1 項第1 款之規定宣告沒收。而扣案之口徑9mm 制式子
    彈3 顆，業經採樣試射，其試射後剩餘之彈殼及彈頭，已不
    具子彈之完整結構，核與違禁物有別，均不予宣告沒收。另
    扣案之六角扳手1 組（7 支），為被告所有，係供事實欄二
    竊盜犯行所用，業據其供承在卷（見本院一卷29頁），爰依
    刑法第38條第1 項第2 款之規定宣告沒收。至扣案之棉質手
    套11雙、西瓜刀2 把、透明膠帶2 捲、黑色手提袋1 個、棒
    球帽3 頂，並無證據證明與本件犯行有關，不併予宣告沒收
    。
據上論斷，應依刑事訴訟法第299 條第1 項前段，槍砲彈藥刀械
管制條例第8 條第4 項、第12條第4 項，刑法第11條前段、第32
1 條第1 項第3 款、第42條第3 項前段、第38條第1 項第1 款、
第2 款，判決如主文。
本案經檢察官乙○○到庭執行職務。
中    華    民    國    98    年    12    月    1    日
                  刑事第七庭  審判長法  官  陳  箐
                                    法  官  洪培睿
                                    法  官  林依蓉
以上正本證明與原本無異。
如不服本判決應於收受送達後10日內向本院提出上訴書狀，並應
敘述具體理由；如未敘述上訴理由者，應於上訴期間屆滿後20日
內向本院補提理由書（均須按他造當事人之人數附繕本）「切勿
逕送上級法院」。
中    華    民    國    98    年    12    月    3    日
                                    書記官  邱靜銘
附錄本判決論罪科刑法條：
槍砲彈藥刀械管制條例第8 條第4項
未經許可，持有、寄藏或意圖販賣而陳列第 1 項所列槍枝者，處
3 年以上10年以下有期徒刑，併科新臺幣700 萬元以下罰金。
槍砲彈藥刀械管制條例第12條第4項
未經許可，持有、寄藏或意圖販賣而陳列子彈者，處5 年以下有
期徒刑，併科新臺幣300 萬元以下罰金。
刑法第321 條第1項第3款
犯竊盜罪而有左列情形之一者，處6 月以上、5 年以下有期徒刑
：
三、攜帶兇器而犯之者。


司法院資訊處製作；財團法人民間司法改革基金會備份。
